臺灣臺北地方法院交通案件裁定　　　　　　　　　九十二年度交聲字第一五八六號
　　異議人即
　　受處分人　　甲○○
右列受處分人因違反道路交通管理處罰條例案件，對於台北市交通事件裁決所九十二
年十二月二十二日所為之處分（原處分：北市裁三字第裁二二－一Ａ0000000
、二二－一Ａ0000000號），聲明異議，本院裁定如左：
    主  文
異議駁回。
    理  由
一、按汽車駕駛人停車時，停車時間、位置、方式、車種不依規定者者，處新台幣（
    下同）六百元以上一千二百元以下罰鍰，道路交通管理處罰條例第五十六條第一
    項第九款定有明文。而道路交通管理處罰條例所稱之汽車，依該條例第三條第八
    款規定包括機器腳踏車，次按，處理機關對於逕行舉發之違反道路交通管理事件
    ，其汽車所有人已到案告知違規駕駛人姓名、住址者，應即另行通知違規駕駛人
    到案依法處理；汽車所有人逾期不到案或不告知違規駕駛人之姓名、住址者，依
    道路交通管理處罰條例第八十五條第三項規定處罰汽車所有人，違反道路交通管
    理事件統一裁罰基準及處理細則第二十四條亦有明定。
二、本件受處分人即異議人甲○○所有車號ＢＰＤ－五二０號重型機車分別於民國九
    十二年十一月三日下午二時五十五分及九十二年十一月二十日上午十時三十分在
    世貿中心停車場，不依規定之位置停車，為台北市停車管理處交通助理員黃少鵬
    及石朝曦先後以拍照方式採證，並以受處分人所有之機車違反道路交通管理處罰
    條例第五十六條第一項第九款規定之行為掣單舉發，嗣郵寄舉發違反道路交通事
    件通知單（下稱舉發通知單）至受處分人
    日期前之九十二年十二月四日申訴，經原處分機關函請原舉發單位調查結果，仍
    認受處分人所有之重型機車違反前開規定，原處分機關乃於九十二年十二月二十
    二日依道路交通管理處罰條例第五十六條第一項第九款之規定，以北市裁三字第
    裁二二─一Ａ0000000號裁決書及北市裁三字第裁二二－一Ａ00000
    00號裁決書各裁處罰鍰六百元。
三、受處分人甲○○固不否認其所有之重型機車於前揭時地未依規定之位置停車之事
    實，惟辯稱：該停車場入口沒有放告示牌，旁邊只有貼一張「請勿停放於車道」
    ，伊沒有停放在車道影響其他汽車出入，伊是看地上無紅線也無黃線才停云云。
    經查：前揭停車場入口設有停車須知告示牌，告知車輛駕駛人依車種、停車方式
    、位置將車輛停放於格位內，受處分人所有之機車未依規定位置於規劃之機車停
    車格外違規停放，此有臺北市停車管理處九十二年十二月十一日北市停四字第０
    九三七五三六二００號函及違規採證照片二張附卷可按。此外，上開停車場入口
    右側之停車須知告示牌係於九十年十二月十一日設置，且受處分人違規時（即九
    十二年十一月三日、同年月二十日）該停車場設有一百五十七個機車位，此有臺
    北市停車管理處九十三年一月二十八日北市停四字第０九三三０三二三四００號
    函及所附告示牌照片一紙附卷可憑，另經核閱上開告示牌之照片亦確有載明：「
    四、車輛請遵循標線（誌）方向行駛，並依車種將車輛停放於格位內，違規者依
    法取締。」，是受處分人所辯停車場未設告示牌，而僅張貼「請勿停放於車道」
    之告示，伊未停放車道，即未違規云云，不足採信。又依道路交通安全規則第一
    百十二條第一項第十四款規定：「在停車場內或路邊准停車處所停車時，應依規
    定停放，不得紊亂。」世貿中心停車場劃設有白線機車停車格，機車不依劃設之
    白線停車格停放，係屬違規之行為，是本件違規事實已甚明確，應堪認定。
四、綜上所述，本件受處分人所有之車輛確有未依規定位置停放機車之違規行為，原
    處分機關依道路交通管理處罰條例第五十六條第一項第九款及違反道路交通管理
    事件統一裁罰標準及處理細則所訂之違反道路交通管理事件統一裁罰標準表之規
    定各裁處最低罰鍰六百元，核無違誤，本件受處分人之異議為無理由，自應將其
    異議駁回。
據上論斷，應依道路交通案件處理辦法第十九條，裁定如主文。
中　　　華　　　民　　　國　　九十三　　年　　　四　　　月　　　五　　　日
                                    臺灣臺北地方法院交通法庭
                                        法  官  林欣蓉
右正本證明與原本無異
如不服本裁定應於送達後五日內向本院提出抗告狀
                                        書記官  劉英芬
中　　　華　　　民　　　國　　九十三　　年　　　四　　　月　　　五　　　日
